臺灣彰化地方法院刑事判決
110年度交訴字第71號
公  訴  人  臺灣彰化地方檢察署檢察官
被      告  黃筑筠


上列被告因過失致死案件，經檢察官提起公訴（110年度偵字第3
983號），被告於準備程序中就被訴事實為有罪之陳述，經告知
簡式審判程序之旨，並聽取公訴人、被告之意見後，本院裁定改
依簡式審判程序審理，判決如下：
     主    文
黃筑筠犯過失致人於死罪，處有期徒刑伍月，如易科罰金，以新
臺幣壹仟元折算壹日。緩刑貳年。
     犯罪事實
一、黃筑筠於民國109年12月13日晚間11時許，駕駛車牌號碼000
    -0000號自小客車，沿彰化縣線西鄉草豐路由東往西方向行
    駛，嗣於同日晚間11時48分，行經草豐路與中車路交岔路口
    ，本應注意行經設有閃光黃燈之交岔路口，應減速接近，注
    意安全，小心通過，而依當時天候陰、夜間有照明、柏油路
    面乾燥無缺陷、無障礙物、視距良好，並無不能注意之情事
    ，竟疏未注意減速，即貿然以超越速限之車速（約時速76公
    里）前行，因而與黃柏勛騎乘並沿中車路由南往北方向行駛
    之車牌號碼000-0000號普通重型機車發生碰撞，致黃柏勛人
    車倒地，並受有顱顏外創併頸胸腹鈍力創等傷害。經送醫急
    救，黃柏勛仍因前述傷害引起呼吸併神經性休克而死亡。
二、案經黃柏勛之母劉淑慧告訴臺灣彰化地方檢察署檢察官偵查
    起訴。
     理    由
一、認定事實所憑之證據及理由：
　㈠上揭犯罪事實，業據被告黃筑筠於警詢、偵查及本院準備程
    序、審理中坦白承認，並有道路交通事故現場圖、道路交通
    事故調查報告表㈠、㈡-1、現場及車損照片、行車紀錄器錄影
    翻拍照片、監視器錄影翻拍照片、彰化縣警察局道路交通事
    故肇事人自首情形紀錄表、車號查詢汽車車籍資料、證號查
    詢汽車駕駛人資料、車號查詢機車車籍資料、證號查詢機車
    駕駛人資料在卷為證，並經本院當庭勘驗行車紀錄器影像，
    製有勘驗筆錄在卷可證。而被害人黃柏勛因本件車禍受有顱
    顏外創併頸胸腹鈍力創等傷害，經送醫後，仍於上揭時間，
    因前述傷害引起呼吸併神經性休克而死亡乙節，亦經臺灣彰
    化地方檢察署檢察官督同法醫師相驗屬實，製有相驗筆錄、
    相驗屍體證明書、檢驗報告書、相驗照片等件在卷可資佐證
    。
  ㈡按汽車行駛時，駕駛人應注意車前狀況，並隨時採取必要之
    安全措施；且行駛至無號誌交岔路口時，本應減速慢行，作
    隨時停車之準備，道路交通安全規則第94條第3項、第93條
    第1項第2款分別定有明文。被告既考領得駕駛執照，上開規
    定當為其所明知，其駕駛車輛自應注意遵守上開規定。本件
    從本院勘驗被告行車紀錄器影像，足見被告駕車不但超速行
    駛，且行經無號誌交岔路口時無任何減速慢行，亦未能注意
    車前狀況，具有過失甚為明確，此部分送交通部公路總局臺
    中區監理所彰化縣區車輛行車事故鑑定會鑑定，鑑定亦認為
    ：被告駕駛自用小客車，行經閃黃號誌交岔路口，未減速接
    近，小心通過，反超速行駛，為肇事次因等情，與本院認定
    被告有過失之情事採相同見解，有鑑定意見書在卷可稽。
　㈢又依前揭道路交通事故調查報告表㈠顯示及本院勘驗行車紀錄
    器影像結果顯示，案發當時天候陰、夜間有照明、柏油路面
    乾燥無缺陷、無障礙物、視距良好，並無不能注意之情事，
    被告竟疏未注意因而肇事。果被告駕車得以提高警覺，隨時
    注意車前狀況，行經無號誌之交岔路口時減速慢行，確認路
    口無來車後方予通行，於見被害人自其左方直駛而至時，得
    以減速並採取緊急煞避之安全措施，則本件車禍當不致發生
    ，被害人亦不致發生傷重死亡之結果，益見被告上開過失行
    為與被害人傷重死亡之結果間，具有相當因果關係。雖被害
    人行經閃紅號誌交岔路口時亦完全無減速之情事，而未暫停
    讓被告先行，亦有違反道路交通安全規則之規定而亦有過失
    ，惟被告仍難辭其過失之咎。被告既有前揭過失行為，且與
    被害人死亡間具有相當因果關係，自仍應對本案車禍負過失
    肇事之責任。
  ㈣綜上所述，被告前揭自白與事實相符。從而本案事證明確，
    被告過失致死之犯行堪以認定，應依法論科。
二、論罪科刑：
  ㈠核被告所為，係犯刑法第276條之過失致死罪。
  ㈡被告於肇事後，於具有偵查犯罪權限之機關或個人發覺其本
    件犯行前，即向到現場處理之員警坦承為肇事者之事實，有
    彰化縣警察局道路交通事故肇事人自首情形紀錄表1份在卷
    可按，其嗣並接受裁判，乃符合刑法第62條前段自首規定之
    要件，依該規定，減輕其刑。　　
  ㈢爰審酌被告駕車疏於注意，肇致本件車禍事故發生，造成被害人死亡不可逆之結果發生，侵害被害人之生命法益，被害人家屬亦因此痛失親人，無法挽回，所生危害非輕，被告所為實應予非難。然被害人對於車禍發生亦有過失，雙方均應對本案車禍負肇事責任。而被告自案發後迄今尚知坦承犯行於本院審理期間業已與被害人家屬達成調解，有調解筆錄1份在卷可參，並已履行全部調解款項之給付，經告訴代理人當庭陳述甚明；暨考以被告大學畢業之學歷，事發時於月子中心上班，現甫生產，在家照顧3個月大的嬰兒等一切情狀，量處如主文所示之刑，並諭知易科罰金之折算標準。
三、末查，被告前未曾受有期徒刑以上刑之宣告，有臺灣高等法
    院被告前案紀錄表在卷可按，素行良好。本案係初犯，一時
    疏忽肇事致使被害人身故，造成被害人家屬一輩子難以抹滅
    之痛苦，惟其迭自警偵訊及法院審理期間均直承犯行，並未
    推諉卸責，亦對被害人家屬表達歉意，於本院審理期間，復
    已與被害人家屬達成調解，並履行全部賠償責任，被害人家
    屬亦均表示不再追究刑事責任，同意如符合緩刑條件，刑事
    判決為被告緩刑之宣告，亦無意見等語，是以，本院斟酌上
    情，認被告經此偵審教訓當知戒慎而無再犯之虞，併予宣告
    緩刑，以啟自新。
四、據上論斷，應依刑事訴訟法第273條之1第1項、第299條第1
    項前段，判決如主文。
本案經檢察官鄭安宇提起公訴，檢察官陳昭蓉到庭執行職務。
中　　華　　民　　國　　111 　年　　5 　　月　　19　　日
                  刑事第二庭        法  官  陳怡潔
以上正本證明與原本無異。
如不服本判決應於收受判決後20日內，向本院提出上訴書狀，並
應敘述具體理由。其未敘述上訴理由者，應於上訴期間屆滿後20
日內向本院補提理由書(均須按他造當事人之人數附繕本)「切勿
逕送上級法院」。
告訴人或被害人對於判決如有不服具備理由請求檢察官上訴者，
其上訴期間之計算係以檢察官收受判決正本之日期為準。
中　　華　　民　　國　　111 　年　　5 　　月　　19　　日
                                    書記官  謝儀潔


附錄本案論罪科刑法條：
刑法第276條
因過失致人於死者，處 5 年以下有期徒刑、拘役或 50 萬元以
下罰金。